臺灣臺北地方法院刑事判決　　　　　　　　　　　　　九十二年度訴字第三七０號
　　公　訴　人　臺灣臺北地方法院檢察署檢察官
　　被　　　告　乙○○
右列被告因偽造有價證券等案件，經檢察官提起公訴（九十一年度偵緝字第一三八○
號），嗣於本院準備程序進行中，被告就被訴事實為有罪之陳述，經本院合議庭認為
適當後，裁定由受命法官獨任進行簡式審判程序，判決如左：
    主      文
乙○○共同行使偽造之信用卡，處有期徒刑肆月，如易科罰金，以參佰元折算壹日。
扣案偽造之荷蘭銀行信用卡壹張（卡號：0000000000000000號）沒
收。
    事      實
一、乙○○、甲○○（另行審結）明知綽號「鬍鬚」之真實年籍不詳之成年男子，所
    交付之卡號0000000000000000號（起訴書誤載為000000
    0000000000號）信用卡（其上記載為荷蘭銀行發行）係屬偽造之信用
    卡，竟與綽號「鬍鬚」之人共同基於行使偽造信用卡之犯意聯絡，由乙○○於民
    國九十年十二月六日下午四時三十分許，前往臺北市○○區○○路五段五號世貿
    中心Ｃ區一一三二展覽館購買ＳＯＮＹ數位攝影機（起訴書誤載為數位相機）一
    台，並持上開偽造之信用卡向店員王偉蘆表示欲刷卡消費而行使，惟因該卡片無
    法為刷卡機所接受，王偉蘆懷疑該卡片為偽卡，遂報請警方前來處理，以致乙○
    ○未能取得該數位攝影機，嗣臺北市政府警察局信義分局三張犁派出所警員據報
    前往現場處理時，甲○○以0000000000號行動電話撥打乙○○所使用
    之0000000000號行動電話，自稱係「王先生」，表示願以新臺幣（下
    同）四萬元之代價與店家和解並帶回乙○○，警員周修弘遂佯裝係店家職員，與
    該「王先生」相約至臺北市○○區市○路等候，嗣於同日下午五時許，甲○○依
    約前來，向警員周修弘表明係「王先生」，並拿出預備和解之四萬元交付予周修
    弘，周修弘遂向甲○○表明身分，因而查獲上情，並扣得上開偽造之信用卡一張
    、行動電話二支及四萬元現金。
二、案經臺北市政府警察局信義分局報請臺灣臺北地方法院檢察署檢察官偵查起訴，
    本院改依簡式審判程序審理。
    理      由
一、右揭犯罪事實，業據被告乙○○於本院審理時坦承不諱，並經證人王偉蘆、周修
    弘證述綦詳，復有前揭偽造信用卡一張、行動電話二支（號碼各為000000
    0000號、0000000000號）及現金四萬元扣案可稽。而該扣案之卡
    號0000000000000000號信用卡一張，其卡面發卡銀行為荷蘭銀
    行，惟實際發卡銀行名稱為美國之「WELLS FARGO BANK」，其卡面銀行名稱與其
    實際發卡銀行名稱不符，經財團法人聯合信用卡處理中心確認係偽造之信用卡等
    情，有該中心九十年十二月六日函文一紙在卷可參（見臺灣臺北地方法院檢察署
    九十一年度偵字第八七九九號偵查卷，第二八頁），且該卡號信用卡帳戶業已關
    閉已久而無任何交易訊息一節，亦經本院函詢萬事達卡國際組織臺北辦事處屬實
    ，有該處九十二年六月十九日九十二萬台公字第○○七號函一件附卷可憑（見本
    院卷，第二九頁），足認被告乙○○前開自白與事實相符，本件罪證明確，被告
    乙○○犯行堪以認定。
二、核被告乙○○所為，係犯刑法第二百零一條之一第二項之行使偽造信用卡罪。被
    告乙○○與被告甲○○、綽號「鬍鬚」之真實年籍不詳成年男子間，就前開犯行
    均有犯意聯絡與行為分擔，為共同正犯。公訴人雖認被告除犯行使偽造信用卡罪
    外，另犯詐欺取財未遂罪，且上開二罪間有方法結果之牽連關係，惟按行使偽造
    信用卡，當然含有詐欺之本質，毋庸再論以詐欺罪（臺灣高等法院暨所屬法院九
    十年法律座談會刑事類提案第四號參照），公訴人認被告另犯有詐欺取財未遂罪
    ，尚有未合，爰不另為無罪之諭知。爰審酌被告乙○○係因一時貪念始為本件犯
    行之動機、目的、手段，所欲購買物品之價值非低，惟尚未實際獲有利益，且其
    猶知坦認犯行，犯後態度尚佳等一切情狀，並參酌公訴人當庭求處之刑度，量處
    如主文第一項所示之刑，並諭知易科罰金之折算標準。扣案偽造之荷蘭銀行信用
    卡一張（卡號：0000000000000000號），係偽造之信用卡，不
    問屬於犯人與否，應依刑法第二百零五條之規定宣告沒收之；至於扣案之行動電
    話二支（號碼為0000000000號、0000000000號）及現金四
    萬元，並非違禁物，亦非直接供本件犯罪所用之物或因犯罪所得之物，爰不宣告
    沒收，附此敘明。
據上論斷，應依刑事訴訟法第二十八條、第二百九十九條第一項前段、第二百七十三
條之一第一項，刑法第二百零一條之一第二項、第二百零五條、第四十一條第一項前
段，罰金罰鍰提高標準條例第二條，判決如主文。
本案經檢察官林黛利到庭執行職務
中　　　華　　　民　　　國　　九十三　　年　　　四　　　月　　　八　　　日
                                      臺灣臺北地方法院刑事第十一庭
                                                法  官  林庚棟
右正本證明與原本無異。
如不服本判決，應於判決送達後十日內，向本院提出上訴狀。
                                                書記官  殷玉芬
中　　　華　　　民　　　國　　九十三　　年　　　四　　　月　    九　  　日
附錄本案論罪科刑法條全文
中華民國刑法第二百零一條之一第二項：
行使前項偽造、變造之信用卡、金融卡、儲值卡或其他相類作為簽帳、提款、轉帳或
支付工具之電磁紀錄物，或意圖供行使之用，而收受或交付於人者，處五年以下有期
徒刑，得併科三萬元以下罰金。
